Inventaris van het gewoon en geheim verbaalarchief van het Ministerie van Oorlog/Defensie, 1946 - 1963, en opgelegde archiefbescheiden van mr. F. J. Kranenburg, 1953-1957 en mr. W.H. Fockema Andrea, 1949-1992
Nationaal Archief, Den Haag
- Verbaalarchief met eigentijdse ingangen., 1
  - Verbalen, 1.4
    - Gewoon, 1.4.1
      - Verbalen, minuten van uitgaande brieven en beschikkingen met daarbij opgelegd ingekomen stukken, alsmede voor kennisgeving aangenomen ingekomen stukken., 1946 - 1955; 5896-6072; 177 pakken
        - 1949 mei 9 - 31, 5982
          - Instructie Nederlandse Militaire Missie bij de Geallieerde Bestuursraad in Duitsland., 19-05/1001
          - Overdracht Centraal Laboratorium., 20-05/357
          - Het houden van militaire oefeningen in het natuurmonument Loonsche en Drunensche duinen., 23-05/1001
          - Instelling Adviescommissie Coördinatie Opleiding Stafofficieren land- zee- en luchtmacht., 23-05/1002
          - Vordering grond voor militaire kerkhoven Valkenswaard en Nederweert., 23-05/1101
          - Overeenkomst met de Franse regering inzake oorlogsgraven en het repatriëren van stoffelijke resten van verspreid liggende Franse militairen naar het kerkhof Kapelle en/of Frankrijk., 24-05/102
          - Staten van in Nederland aanwezige graven van Franse militairen., 24-05/107
          - Overname van voormalige Duitse opstallen door het Ministerie van Oorlog., 25-05/285
          - Gegevens voor het verslag van de Algemene Rekenkamer over 1948., 30-05/305
          - Dragen van de "gewondenstreep"., 30-05/535
          - Administratieve aanwijzingen Voorlopige regeling van de bezoldigingen van het militaire personeel der Koninklijke Landmacht., 31-05/348
          - Tegemoetkoming voor aanschaffing van kleding., 31-05/349
          - Gelijktijdig genot van burgerlijke en militaire beloning., 31-05/350
        - 1949 juni 1 - 30, 5983
          - Wapenonderscheidingsteken voor het Wapen van de Verbindingsdienst, het Dienstvak der Intendance, Technische Dienst en Juridische Dienst., 01-06/52
          - Verplaatsing van een monument te Brielle., 01-06/1101
          - Wijziging Reglement op de garnizoensdienst., 02-06/51
          - Lectuur in kantines., 02-06/52
          - Verdrag inzake de vrijheid tot het oprichten van vakverenigingen en de bescherming van het vakverenigingsrecht., 02-06/287
          - Tekort sterkte lichting 1948-II., 10-06/52
          - Voltooiing nieuwbouw Ministerie van Oorlog aan de Kalvermarkt te 's-Gravenhage., 10-06/348
          - Pensioenwet voor reserveofficieren der KL., 13-06/297
          - Regeling met buitenlandse mogendheden inzake het onderhoud van Nederlandse oorlogsgraven in het buitenland., 13-06/299
          - Het vaststellen van het invaliditeitspercentage door anderen dan door medici., 16-06/312
          - Wijziging in de anciënniteitregeling voor de militaire ambtenaar., 16-06/619
          - Het toepassen van schadeverhaal op KL-militairen in Indonesië., 17-06/320
          - Bevorderingsvoorschrift, wijziging., 18-06/579
          - De vervaardiging en vertoning, aan boord van thuisvarende schepen, van een film, bestemd voor repatriërende militairen ter wederinpassing in de Nederlandse maatschappij., 21-06/81
          - Afleggen van Nederlandse examens voor de hoofdakte in Indonesië., 21-06/526
          - Kwartaalverslagen: Inspecteur-Generaal der Koninklijke Landmacht, commandant der Koninklijke Marechaussee, Inspecteur van de Geneeskundige Dienst Koninklijke Landmacht en het hoofd Sectie Hygiëne., 22-06/51
          - Repatriëring dienstplichtigen uit Indonesië., 22-06/81
          - Het opmaken van acten van overlijden van militairen van de KL in Indonesië., 23-06/128
          - Kazernering te Leiden van het militair hospitaal., 24-06/1001
          - Oprichting van onderdelen bestemd voor dienst in Indonesië., 24-06/1004
          - Gegevens betreffende Duitse militairen begraven te IJsselstein., 25-06/257/8
          - Voorjaarsoefening Showerd in de Amerikaanse bezettingszone in Duitsland., 27-06/52
          - Overname van gebouwen en terreinen van het voormalige Staatsbedrijf der Artillerie-Inrichtingen., 27-06/1101
          - Buitengewoon militair pensioen 1914 - 1918., 28-06/126
          - Bezoldiging technische officieren bij de Luchtstrijdkrachten., 28-06/260
          - Taak en indeling van spijsmeesters., 28-06/1001
          - Huldeblijk Koninklijke Landmacht bij koperen huwelijksfeest Koninklijk paar., 30-06/285
        - 1949 juli 5 - 21, 5984
          - Opgraven en overbrengen naar Frankrijk dan wel Kapellen (Z) van in Nederland gesneuvelde Franse militairen., 02-07/264
          - Kwartaalverslag Inspecteur Geneeskundige Dienst KL., 05-07/52
          - Nota inzake de vliegtuigontwikkeling in Nederland., 05-07/55
          - Gewijzigde gemeenschappelijke beschikking opleiding verkeersvliegers., 05-07/515
          - Dubbeltelling diensttijd wegens deelname aan krijgsverrichtingen in de Tweede Wereldoorlog., 06-07/237
          - Geneeskundige verzorging van in Indonesië gestationeerde militairen van de KL., 06-07/558
          - Pensioenwet voor reserveofficieren der KL., 07-07/591
          - Kruisen voor verzamelkerkhof Duitse gesneuvelden te IJsselstein., 09-07/274
          - Indeling bij de Dienst Identificatie en Berging te Duitsland., 09-07/617
          - Lijst van vragen betreffende de Voorlopige regeling van de bezoldigingen van het militaire personeel der Koninklijke Landmacht., 11-07/226
          - Geschiedschrijving Binnenlandse Strijdkrachten en ordening van de archieven van deze instelling., 12-07/51
          - Richtlijnen voor het doen van aanschaffingen., 12-07/175
          - Instelling Algemeen Depot te Indonesië., 12-07/370
          - Opleiding verkeersvliegers door de Nationale Luchtvaartschool., 13-07/56
          - Opleiding tot sergeant-majoor-instructeur., 13-07/562
          - Opheffing commissaris-generaal van de Nederlandse Economische Belangen in Duitsland., 13-07/1002
          - (Geschiedenis van) de wijziging van de Inkwartieringswet., 14-07/209
          - Taakverdeling bij het Hoofdkwartier van de Generale Staf., 14-07/501
          - Ceremoniële tenue bij de Koninklijke Marechaussee., 15-07/52
          - Overname van voormalige Duitse opstallen door het Ministerie van Oorlog., 15-07/101
          - Verkoop woningen aan de Hembrug., 15-07/1102
          - Aanwijzingen opgaven positieveranderingen stamboek., 16-07/506
          - Traditie Rij- en Tractieschool., 18-07/1001
          - Reorganisatie van het Hoofdkwartier van de Generale Staf., 18-07/1003
          - Opname van de ANJV in de lijst van verboden geschriften., 19-07/53
          - Vordering en aankoop terreinen Prins Willem III-kazerne te Amersfoort., 19-07/102
          - Opleiding voor adjudant-onderofficier der Militaire Administratie., 19-07/593
          - Onderscheidingsteken voor chauffeurs die uitmunten in het onderhoud van hun voertuig., 21-07/1103
        - 1949 juli 23 - 30, 5985
          - Algemene bepalingen betreffende de uitvoering van de Gloster Meteor-vliegtuigen., 23-07/51
          - Achterblijven van verlof in België of Luxemburg., 23-07/503
          - Bevordering van cadetten - opgenomen in de regeling van de Koninklijke Militaire Academie., 23-07/585
          - Vordering van het Vliegveld Leeuwarden., 23-07/1104
          - Vuurmonden gemerkt met rode of gele band(en)., 25-07/1101
          - Verlenen van uitkeringen aan militairen die tijdens de bezetting zijn ondergedoken., 27-07/181
          - Oprichting van het Dienstvak der Aan- en Afvoertroepen., 27-07/1001
          - Wetsontwerp bijzondere voorzieningen militair straf- en tuchtrechtspraak in hoogste instantie bij zee- en landmacht, 28-07/249
          - Gebruik van losse patronen no. 2., 28-07/1001
          - Eerbetoon en overbrenging naar Frankrijk van stoffelijke overschotten van 300 tijdens de oorlog in Nederland gesneuvelde militairen., 28-07/1002
          - Aankoop van een troepentransportschip., 28-07/1101
          - Aanvraag hinderwetvergunning voor de aanleg van een dubbele pistoolschietbaan op Vliegveld Woensdrecht., 29-07/278
          - Overbrenging stoffelijke overschotten van Nederlandse terreurslachtoffers uit Duitsland naar Nederland., 29-07/280
          - Teruggave schilderij van Michiel Adriaansz de Ruyter., 30-07/1
          - Begraafplaats van de op Texel gesneuvelde Russen., 30-07/114
          - Voorwaardelijke buitenvervolgingstelling van politieke delinquenten., 30-07/116
          - Uitvoering Wet buitengewoon militair pensioen 1914 - 1918., 30-07/120
          - Vervanging artikelen Grenscorrectiebesluit., 30-07/144
        - 1949 augustus 1 - 17, 5986
          - Uitvoering Inpassingsbesluit Bezoldigingsbesluit Burgerlijke Rijksambtenaren 1948., 01-08/302
          - Britse begraafplaats Valkenswaard., 01-08/306
          - Functioneren van Rijksdiensten op kerkelijke feest- en gedenkdagen en 1 mei., 01-08/308
          - Financiering Nationale Reserve en Reserve Grensbewaking., 02-08/51
          - Oplossing voor het vergoeden van kastekorten van (onder)officieren., 02-08/
          - Het houden van militaire oefeningen in het natuurmonument Loonsche en Drunensche duinen., 02-08/1001
          - Verslag van de tweede vergadering van de voorlopige Bijzondere Commissie voor Georganiseerd Overleg bij het Ministerie van Oorlog (burgerpersoneel)., 04-08/187
          - Bezoldiging tijdens krijgsgevangenschap., 06-08/220
          - Commissie Organisatie Militair Geneeskundige Diensten., 06-08/1001
          - Groetplicht., 06-08/1002
          - Aflossing 1ste Divisie 7 December., 08-06/51a
          - Kwartaalverslag Inspecteur Geneeskundige Dienst KL., 10-08/51
          - Overeenkomst tussen Frankrijk en Nederland inzake overbrengen van stoffelijke overschotten., 10-08/201
          - Uitkeringen aan mobilisatieslachtoffers 1914 - 1918., 10-08/322
          - Vaandelinscripties., 11-08/1002
          - Aankoop grond aan de Kalvermarkt te 's-Gravenhage voor de uitbreiding van het Ministerie van Oorlog., 13-08/1101
          - Opgave Rijksbegroting 1950., 15-08/176
          - Opgave sterkte burgerlijk 1949 en raming 1950 rijkspersoneel bij Ministerie van Oorlog., 17-08/319
          - Cursus aan de Luchtmacht Stafschool., 17-08/1051
          - Concept legerorder adviescommissie aanwijzing luchtmachtofficieren hogere tactische vorming., 17-08/1052
          - Overdracht voormalige Duitse verdedigingswerken., 17-08/1102
        - 1949 augustus 20 - 31, 5987
          - Erebegraafplaats te Bloemendaal., 20-08/325
          - Opruimen van voormalige Duitse verdedigingswerken te Noordwijk., 20-08/1101
          - Herbegraven van Belgische militairen., 22-08/254
          - Toezending verzamelloonlijsten aan de Raad van Arbeid., 22-08/270
          - Schuldverhouding Nederland-Indonesië., 23-08/279
          - Overname schuilplaats (de zgn. Seyss-Inquart bunker) bij de Julianakazerne te 's-Gravenhage., 23-08/1101
          - Publicatie van normale uitzendingsschema van militairen naar Indonesië. Tekort in de organieke sterkte., 24-08/55
          - Wijziging van de overeenkomst met de Verenigde Staten inzake Amerikaanse oorlogsgraven en kerkhoven in Nederland., 24-08/169
          - Werving van reserveonderofficieren., 25-08/51
          - Ceremoniële tenue bij de Koninklijke Marechaussee., 25-08/53
          - Overdracht c.q. ruiling van gebouwen en terreinen voor de Koninklijke Militaire Academie te Breda., 26-08/1101
          - Aankoop grond aan de Kalvermarkt te 's-Gravenhage voor de uitbreiding Ministerie van Oorlog., 29-08/4
          - Maandrapport Commando Luchtmacht Nederland., 29-08/52
          - Bijlage C inzake het contract tussen de staat en N.V. Fokker betreffende bouw Gloster Meteor-vliegtuigen., 29-08/54
          - Demobilisatie-uitkering en uitkering ad ƒ 15,- per maand voor vrijwillige verbintenissen., 29-08/135
          - Repatriëring 14 Aan- en Afvoertroepen., 29-08/601
          - Wijziging rantsoenschalen - richtlijnen voor de verantwoording der levensmiddelen., 29-08/1103
          - Oprichting Bureau voor Nationalisatie en Mechanisatie van de Administratie en Reorganisatie van het Ministerie van Oorlog., 30-08/1
          - Berechting van buitenlandse militairen., 31-08/156
          - Verschil in diensttijd in de tropen tussen de marine en de landmacht., 31-08/502
        - 1949 september 1 - 10, 5988
          - De voormalige schuilplaats te Schaarsbergen (Deelen)., 01-09/1101
          - Ten uitvoerlegging van vrijheidsstraffen, uitgesproken door een Krijgsraad te Velde buiten het Rijk in Europa., 02-09/209
          - Vredessamenstelling geneeskundige dienst bij de Legerluchtmacht., 02-09/1051
          - Coördinatie bij de behandeling van zogenaamde Indië-deserteurs bij de Koninklijke Landmacht en Marine., 06-09/107
          - Repatriëring veldhospitaal C-Divisie 7 December., 06-09/516
          - Onderzoek op tuberculose van burgerpersoneel., 07-09/118
          - Regeling verzekering vliegrisico's., 07-09/123
          - Rijksberoepcommissie Algemeen Vorderingsbesluit 1940 voor roerende goederen., 07-09/125
          - Gebruik van een gebouw op het Fort benoorden Purmerend., 07-09/1103
          - Overdracht archieven van Krijgsraden voor 1923 naar Algemeen Rijksarchief., 08-09/166
          - Aanschaf ceremoniële tenue., 09-09/51
          - Administratieve aanwijzingen voor onderdelen der KL welke naar Indonesië vertrekken., 09-09/357
          - Rijksbergplaatsen voor kunstschatten., 09-09/1001
          - Het houden van snelheidsproeven met Nederlandse straaljagers op zondag., 10-09/54
          - Burgerlijke verdediging., 10-09/214
          - Namen van kazernes en kampen (o.a. voormalig concentratiekamp Westerbork)., 10-09/1103
        - 1951 januari 3 - juni 15, nrs. 6468 - 6878., 6020
          - Vereenvoudiging van documenten vereist voor het overschrijden der Benelux grenzen., 03-01/6468
          - Militaire rijbewijzen en militaire rijvaardigheidsbewijzen voor burgers., 03-01/6470
          - Oprichting van het Garnizoenscommando Oirschot., 04-01/6475
          - Vaststelling oprichtingsdatum van het Garderegiment Prinses Irene., 24-01/6521
          - Levering van een 12-kanalen straalzenderapparatuur., 05-02/6553
          - Levering van 150 carrosserieën voor de DAF terreintrekkers type YA 318., 09-02/6567
          - Levering van 53 DAF terreintrekkers type YA 318., 09-02/6569
          - Levering van 40 DAF chassis type D41., 09-02/6570
          - Verbindingsaangelegenheden., 14-04/6599
          - Beschrijving van de commandovlaggen te voeren door opperofficieren der luchtmacht., 01-03/6619
          - Levering van 580 naval lightered pontons., 06-03/6629
          - Regeling voor het schillen van aardappelen en het schoonmaken van groenten., 22-03/6683
          - Wijziging van de benaming van het hoofd Bureau Registratie Motorvoertuigen en Directoraat Verkeerswezen., 29-03/6693
          - Levering van 693 DAF wapendragers type YA 116., 31-03/6707
          - Overdracht van het beroepsmuziekkorps van het Regiment Stoottroepen aan de luchtmacht., 04-04/6718
          - Bezwaren tegen uitbreiding Physisch Laboratorium van de Rijksverdedigingsorganisatie TNO gelegen op de Waalsdorpervlakte., 21-04/6763
          - Vliegveld Bergen wordt niet meer gebruikt, plannen voor het bouwen van magazijnen op het noordelijke gedeelte., 27-04/6767
          - Nationale vijfkamp georganiseerd door het Nederlands Olympisch Comité., 08-05/6807
          - Internationale Vierdaagse Afstandmarsen 1951., 15-05/6824
          - Oprichting Luchtdoelartillerieschietkamp., 16-05/6825
          - Douane- en grenscontroleformaliteiten op militaire vliegbases., 21-05/6833
          - Stafbrevet voor officieren, die de studies aan de Hogere Krijgsschool en de daarbij aansluitende detachering hebben gevolgd., 25-05/6838
          - Opheffing Detachement Overgang Beroepspersoneel KNIL naar KL., 25-05/6843
          - Kakikleurige overkleding mag bij geklede of ceremoniële tenue worden gedragen., 07-06/6864
          - Levering van een DAF jeep type YA 054., 15-06/6878
        - 1951 juni 21 - december 27, nrs. 6888 - 7808., 6021
          - Het bezoeken van onderdelen van land- en luchtmacht door leden van de Defensiecommissie., 21-06/6888
          - Aanduiding van oorlogsuitrustingsstaten wordt OUS., 30-06/6911
          - Kleding en uitrusting bij vertrek met groot verlof., 03-07/6913
          - Verzoek om verlening van dispensatie voor aluminium., 03-07/6915
          - Gebruik van springmiddelen voor vuurnabootsing., 03-07/6920
          - Het verzamelen en registreren van in Nederland aanwezige buitenlandse voorschriften., 05-07/6921
          - Oprichting van 311 Tactisch Jachtsquadron, Vliegbasis Soesterberg en Depot Materieel Luchtmacht nr. 2., 06-07/6923
          - Naamsverandering Commando en Centrale Magazijnen en Werkplaatsen., 06-07/6924
          - Drogen van bovenkleding en overkleding en dragen van de gascape., 12-07/6947
          - Het aanvaarden van muziekinstrumenten als geschenk., 19-07/6968
          - Uitbreidingsplan van Infanterieschietkamp de Harskamp., 25-07/6982
          - Opheffing van het Detachement Vaste Staven Troepenschepen., 21-08/7140
          - Samenstelling van de Koninklijke Landmacht op voet van vrede., 25-09/7336
          - Gebruik van springmiddelen voor vuurnabootsing., 28-09/7360
          - Levering van 8 DAF vierwielige aanhangwagens type VW 5., 05-10/7409
          - Opheffing Centraal Magazijn te Nieuwersluis., 06-10/7411
          - Levering van 38 DAF vrachtwagens type A 30 en 5 vrachtwagen chassis type A 30., 08-10/7415
          - Vergoeding in de kosten van aanschaf van petonderscheidingstekens., 08-10/7425
          - Gebruik van sportvelden en gymnastieklokalen op kazerneterreinen., 22-10/7491
          - Oprichting van de Militaire Vrouwenafdeling., 23-10/7509
          - Regelen betreffende de zorg voor de huisvesting van de hoge colleges van staat, de departementen van algemeen bestuur en de daaronder ressorterende organen en diensten van het Rijk., 24-10/7518
          - Uitbreiding van de Tapijnkazerne te Maastricht., 29-10/7522
          - Naamgeving van kazernes en legerplaatsen., 25-10/7531
          - Materieelinspectie., 02-11/7555
          - Oprichting van 312 Tactische Jachtsquadron., 02-11/7556
          - Oprichting Luchtwachtgroepen., 06-11/7578
          - Vordering met recht van eventuele terugkoop van tot het Vliegveld Leeuwarden behorende gronden., 06-11/7581
          - Overeenkomst inzake het confectioneren van kraagspiegels en onderscheidingstekenen., 08-11/7600
          - De levering van 24 Universal jeeps., 12-11/7628
          - Aanmelding, aanwijzing en eisen voor het toelating tot een cursus aan de Hogere Krijgsschool., 12-12/7732
          - Vergoeding voor gebruik van eigen kleding en schoeisel., 22-12/7807
          - Veiligheidsmaatregelen mortier 4.2 inch., 27-12/7808
        - 1951 januari 6 - 22, nrs. 177858 - 181556., 6022
          - Wijziging Wet en Reglement op de Militaire Willemsorde., 06-01/177858
          - Opgave van Nederlandse oorlogsslachtoffers begraven op geallieerde kerkhoven in Nederland., 08-01/178135
          - Dienstvoorschrift ter regeling van het militair dienstverkeer., 04-01/178214
          - Verdrag regelende de rechtspositie van de krijgsmachten der bij het Verdrag van Brussel aangesloten staten., 19-01/178289
          - Gedragingen erven Büllow von Dennewitz., 16-01/179562
          - Levering van een ground control approach precision approach radar en airfield control radar apparatuur., 11-01/179774
          - De Koninklijke Onderscheiding het Kruis van Verdienste met Palm zal niet opnieuw worden ingesteld., 12-01/179898
          - Tijdelijke opheffing belemmeringen landsverdediging., 12-01/179921
          - Vaststelling magazijncatalogus naamlijst materieel., 17-01/180334
          - Bepalingen voor toekenning van onderscheidingen voor langdurige trouwe dienst aan beroepsmilitairen beneden de rang van tweede luitenant., 20-01/180417
          - Rijksbegroting 1951., 17-01/180672
          - Herbegraven van het stoffelijk overschot van schipper Van Huet op het oorlogsgraventerrein te Basra, Irak., 20-01/180788
          - Instelling Commissie financiering Dienst Recreatie en Algemene Ontwikkeling., 17-01/180834
          - Regeling instructeurs Nationale Reserve en Reserve-Grensbewaking., 18-01/181058
          - Werktijden voor administratieve diensten bij en onder het Ministerie van Oorlog., 18-01/181065
          - Uitweg Britse begraafplaats te Valkenswaard., 22-01/181070
          - Wijziging van de huwelijkstoelage in het voorschrift regeling bezoldigingen Koninklijke Landmacht 1949., 20-01/181384
          - Inkomsten leden van de Militaire Missie in Indonesië die pensioen genieten t.l.v. de Republiek Indonesië., 20-01/181386
          - Richtlijnen voor de bezoldiging van technici welke niet in het bezit zijn van een MTS-getuigschrift., 27-01/181526
          - Verhoging uitkeringen niet pensioengerechtigden met een toeslag., 22-01/181556
        - 1951 januari 20 - februari 16, nrs.181559 - 187828., 6023
          - Opstellen van een vijf jarenplan Rijksgebouwendienst voor nieuw en aanbouw overheidsgebouwen., 20-01/181559
          - Dubbel tellen van diensttijd van militair personeel en reservepersoneel., 22-01/181561
          - Voorontwerpen voor een Scheepvaartnoodwet en een Vaarplichtwet., 25-01/182417
          - Bouw Centrale Werkplaats 3 in het Kamp van Zeist., 24-01/182156
          - Maatregelen voor de bezoldiging van de leden van het Vrouwen Hulpkorps., 24-01/182164
          - Opgave van namen van gesneuvelde Duitse militairen te Groede., 31-01/182261
          - Overeenkomst voor de graven van leden van de strijdkrachten van het Britse gemenebest op Nederlands grondgebied., 26-01/182704
          - Lijst van namen van Duitse militairen welke herbegraven worden op kerkhof IJsselsteijn., 31-01/182767
          - Rapport van het Britse Ministerie van Pensioenen., 02-02/183052
          - Verkeer per rijwiel door de Koninklijke Marechaussee., 06-02/183607
          - In bewaring geven van reserve sleutels van brandkasten en kluizen en inzending van cijfer- of lettercombinaties., 05-02/183619
          - Organisatie en formatieschema Adjudant-Generaal in Nederlands-Indië., 01-02/183907
          - Overdracht van het Nederlandse rijksgraf te Venlo aan de Oorlogsgravenstichting., 14-02/186230
          - Overbrenging stoffelijke overschotten van Duitse gesneuvelden naar IJsselsteijn., 14-02/186897
          - Regeling der vliegtoelagen, enz. voor het militaire personeel der zeemacht en landmacht., 14-02/187242
          - Voorstel tot wijziging van de Wet inzake verstrekkingen., 14-02/187386
          - Richtlijnen voor de arbeid van de katholieke godsdienstige verzorgers., 15-02/187530
          - Indienen van voorstellen tot bevordering, aanstelling enz. van burgerpersoneel voor het jaar 1951., 17-02/187712
          - Aankoop parkeerterrein aan de Kalvermarkt te Den Haag., 16-02/187718
          - Akten van overlijden van militairen van het 241 Regiment Infanterie., 16-02/187828
        - 1951 februari 20 - maart 30, nrs. 188450 - 196437., 6024
          - Onder formatie van de Wet op de Krijgstucht stellen van 44 Regimentsgevechtsgroep en 44 Verkeerspeleton Marechaussee., 20-02/188450
          - Vaststelling van de Belemmeringenwet landsverdediging en van een wijziging in het Wetboek van Strafrecht., 22-02/189159
          - Wijziging van het reglement voor de militaire ambtenaren der Koninklijke Landmacht., 23-02/189532
          - Wijziging uitvoeringsbepalingen demobilisatie Koninklijke Landmacht., 23-02/189538
          - Oorlogsherinneringskruis voor Nederlandse militairen in Zuid-Afrika., 23-02/189551